【裁判字號】    99,訴,3445
【裁判日期】    991228
【裁判案由】    毒品危害防制條例
【裁判全文】
臺灣板橋地方法院刑事判決              99年度訴字第3445號
公  訴  人  臺灣板橋地方法院檢察署檢察官
被      告  賴志雄
上列被告因違反毒品危害防制條例案件，經檢察官提起公訴（99
年度毒偵字第7817號），被告於準備程序中就被訴事實為有罪之
陳述，經本院合議庭裁定由受命法官獨任進行簡式審判程序，判
決如下：
    主  文
賴志雄施用第一級毒品，累犯，處有期徒刑捌月；又施用第二級
毒品，累犯，處有期徒刑伍月。應執行有期徒刑拾壹月。
    事  實
一、賴志雄前因施用毒品案件，經本院以95年度毒聲字第2467號
    裁定送觀察、勒戒後，認有繼續施用毒品之傾向，再經本院
    以96年度毒聲字第555 號裁定令入戒治處所施以強制戒治，
    於民國96年12月31日執行完畢釋放出所，並由臺灣板橋地方
    法院檢察署檢察官以97年度戒毒偵字第103 號為不起訴處分
    確定。復因施用第一、二級毒品案件，經本院以97年度訴字
    第4871號判處有期徒刑7 月、4 月，應執行有期徒刑9 月確
    定，於98年11月11日縮刑期滿執行完畢。詎猶不知悔改，仍
    分別基於施用第一級毒品海洛因及第二級毒品甲基安非他命
    之犯意，於99年5 月25日9 至10時許，在其位於臺北縣土城
    市○○路○ 段185 巷40弄11號住處內，以將海洛因置入注射
    針筒內加水稀釋後注射之方式，施用第一級毒品海洛因1 次
    ；另於上揭時、地，以將甲基安他命置入玻璃球內燒烤後吸
    食煙霧之方式，施用第二級毒品甲基安非他命1 次。嗣於同
    日17時20分許，因其為毒品列管人口，經警通知到場採尿送
    驗後，結果呈現鴉片類及安非他命類陽性反應，始悉上情。
二、案經臺北縣政府警察局土城分局移請臺灣板橋地方法院檢察
    署檢察官偵查起訴。
    理  由
一、本案被告賴志雄所犯係死刑、無期徒刑、最輕本刑為3 年以
    上有期徒刑以外之罪，其於準備程序中就前揭被訴事實為有
    罪之陳述，經受命法官告知簡式審判程序之旨，並聽取其與
    公訴人之意見後，本院認無不得或不宜改依簡式審判程序進
    行之情事，依刑事訴訟法第273 條之1 第1 項、第284 條之
    1 規定，裁定本案由受命法官獨任進行簡式審判程序；且依
    刑事訴訟法第273 條之2 及第159 條第2 項規定，不適用傳
    聞法則有關限制證據能力之相關規定，合先敘明。
二、上揭犯罪事實，業據被告於本院審理時自白不諱，且被告為
    警查獲後，經警採集其尿液檢體送鑑定，先以酵素免疫分析
    法（EIA ）初步檢驗，呈現鴉片類及安非他命類陽性反應，
    再以氣相層析質譜儀法（GC/MS ）確認檢驗，亦呈現可待因
    、嗎啡、安非他命及甲基安非他命陽性反應等情，此有應送
    尿液採驗人尿液檢體採集送驗紀錄表、臺灣檢驗科技股份有
    限公司99年6 月8 日報告編號UL/2010/50719 號濫用藥物檢
    驗報告各1 紙在卷可稽（本案偵查卷宗第7 、8 頁參照），
    足徵被告任意性自白與事實相符，應堪採信。再被告前於95
    年間，因施用毒品案件，經本院以95年度毒聲字第2467號裁
    定送觀察、勒戒後，認有繼續施用毒品之傾向，再經本院以
    96年度毒聲字第555 號裁定令入戒治處所施以強制戒治，於
    96年12月31日執行完畢釋放出所，並由臺灣板橋地方法院檢
    察署檢察官以97年度戒毒偵字第103 號為不起訴處分確定。
    復於上開強制戒治執行完畢釋放後5 年內再犯本件施用第一
    、二級毒品犯行，自應依毒品危害防制條例第23條第2 項規
    定，依法追訴、處罰。本案事證明確，被告犯行洵堪認定，
    應依法論科。
三、按海洛因及甲基安非他命分別係毒品危害防制條例第2 條第
    2 項第1 款及第2 款所明定列管之第一級毒品及第二級毒品
    。是核被告所為，係分別犯毒品危害防制條例第10條第1 項
    之施用第一級毒品罪及同條第2 項之施用第二級毒品罪。被
    告施用海洛因及甲基安非他命前持有海洛因及甲基安非他命
    之低度行為，均為施用之高度行為所吸收，不另論罪。又被
    告2 次施用第一級毒品及第二級毒品之犯行，犯意各別、行
    為互殊，應予分論併罰。被告有如犯罪事實欄所載之論罪科
    刑及執行紀錄，有臺灣高等法院被告前案紀錄表1 份附卷可
    參，其於受有期徒刑之執行完畢後，5 年以內故意再犯本案
    有期徒刑以上二罪，均為累犯，應依刑法第47條第1 項規定
    加重其刑。爰審酌被告曾因施用毒品案件，經觀察、勒戒及
    強制戒治執行完畢釋放，並獲得不起訴處分之寬典，猶不知
    悔改，而再犯本件施用第一級毒品罪及第二級毒品罪，顯見
    其戒除毒癮之意志薄弱，惟其施用毒品係自戕行為，對他人
    法益尚無具體危害，兼衡被告之品行、智識程度、生活狀況
    、犯罪之動機、目的、手段、坦承犯行之犯罪後態度等一切
    情狀，分別量處如主文所示之刑，並定其應執行刑，以資懲
    儆。
據上論斷，應依刑事訴訟法第273 條之1 第1 項、第299 條第1
項前段，毒品危害防制條例第10條第1 項、第2 項，刑法第11條
前段、第47條第1 項、第51條第5 款，判決如主文。
本案經檢察官賴建如到庭執行職務。
中    華    民    國    99    年    12    月    28    日
                    刑事第十五庭  法  官  黃司熒
上列正本證明與原本無異。
如不服本判決，應於判決送達後10日內，向本院提出上訴書狀，
並應敘述具體理由；其未敘述上訴理由者，應於上訴期間屆滿後
20日內向本院補提理由書（均須按他造當事人之人數附繕本），
「切勿逕送上級法院」。
                                  書記官  屠衛民
中    華    民    國    99    年    12    月    28    日
附錄本案論罪科刑法條全文：
毒品危害防制條例第10條
施用第一級毒品者，處6 月以上5 年以下有期徒刑。
施用第二級毒品者，處3 年以下有期徒刑。

司法院資訊處製作；財團法人民間司法改革基金會備份。
